【裁判字號】    99,易,3844
【裁判日期】    991231
【裁判案由】    竊盜
【裁判全文】
臺灣臺中地方法院刑事判決              99年度易字第3844號
公  訴  人  臺灣臺中地方法院檢察署檢察官
被      告  廖建博
            林哲平
共      同
指定辯護人  本院公設辯護人  戴遐齡
上列被告等因竊盜案件，經檢察官提起公訴（99年度偵字第2718
5 號）後，聲請改依協商程序而為判決，本院裁定進行認罪協商
程序，判決如下：
    主      文
廖建博共同攜帶兇器竊盜，累犯，處有期徒刑捌月，扣案之老虎
鉗、活動扳手、一字螺絲起子及鐵撬各壹支，均沒收；又共同攜
帶兇器竊盜，累犯，處有期徒刑捌月，扣案之老虎鉗、活動扳手
、一字螺絲起子及鐵撬各壹支，均沒收；又共同攜帶兇器竊盜，
累犯，處有期徒刑捌月，扣案之老虎鉗、活動扳手、一字螺絲起
子及鐵撬各壹支，均沒收。應執行有期徒刑壹年陸月，扣案之老
虎鉗、活動扳手、一字螺絲起子及鐵撬各壹支，均沒收。
林哲平共同攜帶兇器竊盜，累犯，處有期徒刑捌月，扣案之老虎
鉗、活動扳手、一字螺絲起子及鐵撬各壹支，均沒收；又共同攜
帶兇器竊盜，累犯，處有期徒刑捌月，扣案之老虎鉗、活動扳手
、一字螺絲起子及鐵撬各壹支，均沒收；又共同攜帶兇器竊盜，
累犯，處有期徒刑捌月，扣案之老虎鉗、活動扳手、一字螺絲起
子及鐵撬各壹支，均沒收。應執行有期徒刑壹年陸月，扣案之老
虎鉗、活動扳手、一字螺絲起子及鐵撬各壹支，均沒收。
    事實及理由
一、廖建博前因妨害風化案件，經本院臺中簡易庭判處有期徒刑
    5 月確定，於民國95年8 月21日易科罰金執行完畢。林哲平
    前因違反懲治盜匪條例及竊盜等罪，經法院各判處有期徒刑
    7 年6 月、1 年，竊盜罪嗣經裁定減刑為6 月，併與上開違
    反懲治盜匪條例所處有期徒刑7 年6 月定應執行7 年11月確
    定，於95年5 月29日縮短刑期假釋付保護管束，嗣因案撤銷
    假釋，尚餘殘刑1 年3 月又21日；復因違反槍砲彈藥刀械管
    制條例案件，經本院判處有期徒刑1 年8 月，嗣經裁定減刑
    為有期徒刑10月確定，併與上開撤銷假釋之殘刑1 年3 月又
    21日接續執行，於99年4 月15日縮短刑期執行完畢。廖建博
    及林哲平猶不知悔改，意圖為自己不法之所有，基於竊盜之
    犯意聯絡，於99年11月27日傍晚時分，由廖建博駕駛車牌號
    碼1409-C9 號自小客車，搭載林哲平及不知情之黃美慧（涉
    嫌加重竊盜部分，業經檢察官為不起訴處分確定），共同攜
    帶客觀上足供兇器使用之老虎鉗、活動扳手、一字螺絲起子
    及鐵撬各1 支，於附表所示時間、地點，推由廖建博在旁把
    風，再由林哲平持上述工具，竊取附表所示之人之電瓶，得
    手後共同將竊得電瓶搬上1409-C9 號自小客車。嗣於同日22
    時15分許，廖建博駕駛上述自小客車搭載林哲平及不知情之
    黃美慧，載運上開竊得電瓶，欲至不知情之隆欣資源回收場
    （位在臺中市○○區○○路51之1 號）變賣之際，為警在該
    資源回收場前查獲，並扣得老虎鉗、活動扳手、一字螺絲起
    子及鐵撬各1 支，始悉上情。
二、證據：(一)被害人郭順堯、趙春旗及楊哲誠於警詢之指述。(二)
    證人黃美慧於警詢及偵查中之證述。(三)照片18張及贓物認領
    保管單3 紙。(四)扣案之老虎鉗、活動扳手、一字螺絲起子及
    鐵撬各1 支。(五)被告廖建博及林哲平於本院審理中之自白。
三、本件經檢察官與被告廖建博及林哲平於審判外達成協商之合
    意，且被告廖建博及林哲平已認罪，其合意內容為：被告廖
    建博所犯3 次加重竊盜罪願受科刑範圍各為有期徒刑8 月，
    應執行有期徒刑1 年6 月；被告林哲平所犯3 次加重竊盜罪
    願受科刑範圍各為有期徒刑8 月，應執行有期徒刑1 年6 月
    。經查，上開協商合意並無刑事訴訟法第455 條之4 第1 項
    所列情形之一，檢察官聲請改依協商程序而為判決，本院爰
    不經言詞辯論，於協商合意範圍內為協商判決，合予敘明。
四、依刑事訴訟法第455 條之2 第1 項、第455 條之4 第2 項、
    第455 條之8 、第454 條第1 項，刑法第28條、第321 條第
    1 項第3 款、第47條第1 項、第51條第5 款、第38條第1 項
    第2 款，判決如主文。
五、協商判決除有刑事訴訟法第455 條之4 第1 項第1 款於本訊
    問程序終結前，被告撤銷協商合意或檢察官撤回協商聲請者
    ；第2 款被告協商之意思非出於自由意志者；第4 款被告所
    犯之罪非第455 條之2 第1 項所定得以協商判決者；第6 款
    被告有其他較重之裁判上一罪之犯罪事實者；第7 款法院認
    應諭知免刑或免訴、不受理者情形之一，及違反同條第2 項
    「法院應於協商合意範圍內為判決；法院為協商判決所科之
    刑，以宣告緩刑或二年以下有期徒刑、拘役或罰金為限」之
    規定者外，不得上訴。
六、如有上開可得上訴情形，應於收受判決送達後10日內向本院
    提出上訴書狀（應敘述具體理由並附繕本）。上訴書狀如未
    敘述理由，應於上訴期間屆滿後20日內補提理由書於本院。
中    華    民    國    99    年    12    月    31    日
                  刑事第九庭  法  官  柯志民
以上正本證明與原本無異。
                              書記官  鄭晉發
中    華    民    國    99    年    12    月    31    日
附表：
┌──┬──────┬───────┬──────┬────────┬───┐
│編號│犯罪時間    │地點          │竊得財物    │竊盜所使用之工具│被害人│
├──┼──────┼───────┼──────┼────────┼───┤
│ 01 │99年11月27日│臺中市大肚區○○○路機之電瓶│老虎鉗、活動扳手│郭順堯│
│    │20時10分許  │德路181 巷11號│2 個（鼎美廠│、一字螺絲起子及│      │
│    │            │旁            │牌、型號115F│鐵撬各1 支      │      │
│    │            │              │51號 ）     │                │      │
├──┼──────┼───────┼──────┼────────┼───┤
│ 02 │99年11月27日│臺中市大肚區沙│車牌號碼XJ-1│同上            │趙春旗│
│    │20時30分許  │田路三段534 巷│87號聯結車之│                │      │
│    │            │內            │電瓶2 個（湯│                │      │
│    │            │              │淺廠牌、型號│                │      │
│    │            │              │145G51號）  │                │      │
├──┼──────┼───────┼──────┼────────┼───┤
│ 03 │99年11月27日│臺中市南屯區永│車牌號碼990-│同上            │楊哲誠│
│    │21時30分許  │春南路317 號對│JE號、069-ZW│                │      │
│    │            │面空地        │號聯結車之電│                │      │
│    │            │              │瓶4 個（統立│                │      │
│    │            │              │廠牌、型號14│                │      │
│    │            │              │5G51號）    │                │      │
└──┴──────┴───────┴──────┴────────┴───┘
附錄本案論罪科刑法條全文：
刑法第321條
犯竊盜罪而有左列情形之一者，處六月以上、五年以下有期徒刑
：
一  於夜間侵入住宅或有人居住之建築物、船艦或隱匿其內而犯
    之者。
二  毀越門扇、牆垣或其他安全設備而犯之者。
三  攜帶兇器而犯之者。
四  結夥三人以上而犯之者。
五  乘火災、水災或其他災害之際而犯之者。
六  在車站或埠頭而犯之者。
前項之未遂犯罰之。

司法院資訊處製作；財團法人民間司法改革基金會備份。
